臺灣高雄地方法院刑事判決　　　　　　　93年度易字第1851號
公　訴　人　臺灣高雄地方法院檢察署檢察官
被　　　告　乙○○　男　24歲.
上列被告因毒品危害防制條例案件，經檢察官提起公訴（93年度
毒偵字第5964號），本院判決如下：
    主  文
乙○○連續施用第二級毒品，累犯，處有期徒刑捌月。
    事  實
一、乙○○前因施用毒品案件，經依本院88年度毒聲字第9214號
    裁定送觀察、勒戒後，認無繼續施用毒品之傾向，經台灣高
    雄地方法院檢察署檢察署檢察官於民國88年12月21日以88年
    度毒偵字第2033號處分不起訴確定。猶不知悔改，復於89年
    間因施用毒品案件，經本院以90年度毒聲字第748號裁定送
    高雄看守所附設勒戒所觀察、勒戒後，認有繼續施用毒品之
    傾向，而再以90年度毒聲字第1611號裁定令入戒治處所施以
    強制戒治一年，於91年3月7日保護管束期滿未經撤銷視為執
    行完畢釋放，並經本院以90年度易字第1234號案件判處有期
    徒刑4月確定，於91年3月11日易科罰金執行完畢。詎仍不知
    戒絕毒癮，明知安非他命業經公告列為毒品危害防制條例第
    2條第2項之第二級毒品，不得非法持有、施用，5年內復基
    於施用第二級毒品甲基安非他命之概括犯意，自93年7月間
    某日起至93年10月4日下午12時許止，連續在高雄縣林園鄉
    ○○路某廟口及住家廁所內，以將安非他命放入玻璃球內燒
    烤，再吸食其霧化氣體之方式，施用第二級毒品安非他命多
    次，嗣於93年10月5日下午2時45分許，乙○○騎乘機車行經
    高雄縣林園鄉○○路途中，因未戴安全帽經警盤檢，自右褲
    口袋交出安非他命一包（驗前毛重0.3公克、驗後毛重0.2公
    克），並經其同意採尿送驗後，始查悉上情。
二、案經高雄市政府警察局小港分局報請台灣高雄地方法院檢察
    署檢察官偵查起訴。
    理  由
一、訊據被告乙○○矢口否認有前揭犯行，辯稱：伊未再施用安
    非他命，在警局採尿時員警並未當面將尿液封緘，因此尿液
    可能被掉包，又扣案毒品非伊所有，但員警要伊承認，否
    則要給伊好看警詢筆錄並非按其意思記載云云。惟查：
    （一）按被告因受強暴、脅迫、利誘、詐欺、疲勞訊問或其
          他不正方法所為之自白，其自白不具證據能力，為刑
          事訴訟法第156條第1項所揭櫫，另被告之自白如係經
          檢察官所提出，法院應命檢察官就自白之任意性，指
          出證明之方法，例如由檢察官提出詢問被告之錄音帶
          或舉出詢問被告及製作筆錄者以外之其他人證，作為
          證明（最高法院73年臺上字第5638號、74年臺覆字第
          10號判例要旨參照）。是被告既以前揭情詞置辯，參
          酌前揭說明，本院應就被告此一抗辯內容先予調查，
          合先敘明。查證人即製作被告警詢筆錄之警員陳保嘉
          於本院審理時證稱：「當天伊與另一同事穿便衣在林
          園鄉○○街附近埋伏，因看見被告由一遊藝場走出來
          ，坐上朋友機車離開，伊憑擔任員警十多年之經驗，
          懷疑被告施用毒品而尾隨並將之攔下盤查，被告自己
          從褲子口袋將毒品拿出來，伊訊問時並沒有違法取供
          ，完全按被告意思記載在筆錄上，因被告身上帶有毒
          品，伊告訴被告有無施用毒品採尿檢驗即可得知，所
          以被告自己承認施用安非他命」等語（參見本院卷第
          80至82頁，本院94年5月18日審判筆錄）。再者，被
          告於同日下午8時30分移送內勤檢察官訊問時，不僅
          未提及警詢有何受強暴、脅迫、利誘、詐欺、疲勞訊
          問或其他不正方法詢問之情形，復且供稱93年7月在
          林園某廁所施用安非他命等語（參見偵查卷第6頁背
          面），亦與其在警詢中之自白情節大致相符。綜上所
          述，被告於警詢中之陳述，應係出於其任意性而為之
          ，應堪認定，被告前揭所辯，顯係事後卸責之詞，不
          足採信，揆諸前開說明，被告於警詢之自白應具有證
          據能力甚明。
    （二）次查被告於93年10月5日下午4時45分許在高雄市政府
          警察局小港分局採尿彌封之過程，業據證人陳保嘉於
          本院審理中證稱：「採尿至彌封過程均在辦公室進行
          ，應當是被告面前為之，當日除查獲被告外，並未查
          獲他人施用毒品」等語（參見本院前揭審判筆錄）屬
          實。是證人陳保嘉前揭所述採尿檢體過程均無不當之
          處，況經本院經被告同意後於94年3月10日採集其尿
          液檢體，並與扣案之尿液檢體送請高雄醫學大學附設
          中和紀念醫院以免疫分析法分析尿液血型結果，均為
          BO血型，有該醫院94年4月19日檢驗結果報告單附卷
          可稽，又警方採集尿液檢體彌封後，依臺灣高雄地方
          法院檢察署概括委託警方送請專門機關鑑定，該尿液
          檢體當然為警員取走送驗，而警方查獲被告時，亦無
          他人因施用毒品案件為警處理中等情交互以觀，被告
          警詢中採集之尿檢體並未遭人掉換，應為被告尿液檢
          體之事實，應堪認定。被告上揭所辯，顯係臨訟卸責
          之詞，不足採信。
    （三）再查，上揭事實，業據被告於警詢中坦承不諱，且被
          告為警查獲後所採集之尿液送高雄市立凱旋醫院檢驗
          結果，係呈甲基安非他命陽性反應，有高雄市立凱旋
          醫院93年10月25日編號00000000號煙毒尿液檢驗成績
          書、警製姓名代碼對照表各一紙在卷可稽。又甲基安
          非他命經口服投與後，約70％於24小時內可自尿液中
          排出，而其尿液內含甲基安非他命成分之檢出，與投
          與甲基安非它命的量、個人體質、檢驗儀器之精密度
          有關，通常採尿化驗是否呈陽性反應，應以投與後24
          小時內所採者為宜，此亦有行政院衛生署藥物食品檢
          驗局（80）藥檢醫字第4529號函可查。參諸尿液檢驗
          結果之正確性受到諸多因素之影響，如檢體簽收、處
          理、分析、文件處理及各檢體驗單位所訂定之
          CUTOFFVA - LUE（或閾值）不同等，均會影響到最後
          結果之判讀，目前尿液中煙毒之檢驗方法分述如下：
          一般實驗室接到尿液煙毒檢驗申請時，第一步驟為利
          用免疫分析法做初步篩檢，如篩檢濃度小於CUTOFFVA
          LUE即判讀為陰性反應；如篩檢濃度大於CUTOFFVALUE
          ，則必須進一步做確認試驗，確認試驗方法之原理須
          異於篩檢方法之原理，確認試驗方法目前國內常用的
          方法計有免疫學分析法、TOXI-LAB（毒物層析法）、
          GC（氣體色層分析法）、GC/MS（氣體層析質譜儀分
          析法），依各實驗單位設備不同，選用方法而有不同
          ，其精密度依次為GC/MS優於GC優於TOXI-LAB，此有
          高雄醫學大學附設中和紀念醫院83年6月14日函覆台
          灣高雄地方法院83年5月9日高仁刑公股字第9680號函
          可資參照。查本件被告被查獲後採集之尿液，經送請
          高雄市立凱旋醫院分別以酵素免疫法（EIA）及氣相
          層析質譜儀（GC/MS）分析法交互檢驗之結果，被告
          尿液確含有安非他命及甲基安非他命陽性反應，且被
          告尿液中含甲基安非他命之濃度分別高達2000ng/ml
          ，有前開尿液檢驗報告各一紙附卷可憑。揆諸前揭說
          明，本件在排除偽陽性反應產生可能之情形下，足資
          認定被告確曾於犯罪事實欄所示時、地有施用第二級
          毒品安非他命之犯行。
    （四）再被告前因施用毒品案件，經依本院88年度毒聲字第
          9214號裁定送觀察、勒戒後，認無繼續施用毒品之傾
          向，經台灣高雄地方法院檢察署檢察署檢察官於88年
          12月21日以88年度毒偵字第2033號處分不起訴確定。
          猶不知悔改，復於89年間因施用毒品案件，經本院以
          90年度毒聲字第748號裁定送高雄看守所附設勒戒所
          觀察、勒戒後，認有繼續施用毒品之傾向，而再以90
          年度毒聲字第1611號裁定令入戒治處所施以強制戒治
          1年，於91年3月7日保護管束期滿未經撤銷視為執行
          完畢釋放等情，有台灣高等法院被告全國前案紀錄表
          及台灣地方法院檢察署刑案資料查註紀錄表各1紙附
          卷可按，其於前開執行完畢釋放後，5年內復犯本件
          施用毒品罪，事證明確，應予依法論科。
二、核被告乙○○所為，係犯毒品危害防制條例第10條第2項施
    用第二級毒品罪。其持有第二級毒品安非他命之低度行為，
    應為施用第二級毒品安非他命之高度行為所吸收，不另論罪
    。被告先後多次施用安非他命之犯行，時間緊接，觸犯構成
    要件相同之罪，顯係基於概括之犯意反覆為之，應依連續犯
    之規定，論以一罪，並加重其刑。查被告前於90年間因施用
    毒品案件，經本院以90年度易字第1234號案件判處有期徒刑
    4 月確定，於91年3月11日易科罰金執行完畢等情，有臺灣
    高等法院被告全國前案紀錄表在卷可憑，是其於有期徒刑執
    行完畢後5年內，再犯本件最重本刑為有期徒刑以上之罪，
    為累犯，應依刑法第47條規定，加重其刑。爰審酌被告前因
    施用毒品案件，經觀察、勒戒及戒治程序後，仍未能戒絕毒
    癮，再犯本件施用第二級毒品罪，顯見其戒除毒癮之意志非
    堅，且犯後復一再否認犯行，飾詞圖卸，毫無悔意，又誣指
    尿液檢體遭承辦員警掉包，徒耗司法資源，所為殊不足取等
    一切情狀，量處如主文所示之刑，以示警懲。至扣案晶體1
    包，經送高雄醫學大學附設中和紀念醫院檢驗結果，呈甲基
    安非他命陽性反應，驗前毛重0.3公克，驗後毛重0.2公克，
    有該醫院92年11月2日編號0000-000號檢驗報告在卷可憑，
    足認該晶體係第二級毒品安非他命無誤，為違禁物，應依毒
    品危害防制條例第18條第1項前段之規定，不問屬犯人所有
    與否，併予宣告沒收銷毀之。
據上論斷，應依刑事訴訟法第299條第1項前段，毒品危害防制條
例第10條第2項、第18條第1項前段，刑法第11條前段、第56條、
第47條，判決如主文。
本案經檢察官甲○○到庭執行職務。
中　　華　　民　　國　　94　　年　　5 　　月　　31　　日
          鳳山刑事第二庭  審判長法  官  邱明弘
                                法  官  廖建瑜
                                法　官  胡宜如
以上正本證明與原本無異。
如不服本判決，應於判決送達後10日內，向本院提出上訴狀。
                                書記官  蘇溪林
中　　華　　民　　國　　94　　年　　5 　　月　　31　　日
附錄法條：
毒品危害防制條例第10條
施用第一級毒品者，處 6 月以上 5 年以下有期徒刑。
施用第二級毒品者，處 3 年以下有期徒刑。
